# 请教陈版：关于再保合同的风险是否为期后非调整事项

提问人：桉阳 时间：2020-07-08 19:33:04
请教陈版，我们在 2020 年 6 月知悉了武汉金凰黄金事件，其中我们审计的客户在该事件中与质押的黄金所投保的公司签订了再保合同，因此存在一定的风险敞口，由于该事项金额重大，我们考虑了对于 2019 年的报告的影响，基于准则要求评估认为情况应该属于期后非调整事项。
理由如下：首先是否是保险负债需要基于直保合同进行评估，第二即便是保险合同，需要判断是否类似于质保合同，在发生时评估损失；第三 2019 年度的准备金仅为基于 2019 年 12 月 31 日的历史经验的一个最优估计金额，没有理由基于之后的情况去挑战说 2019 年 12 月 31 日的准备金提取的不充分。
因此结论为期后非调整事项。对 2019 年度财务报表不产生影响。
请问我们的理解是否正确？质保合同在中国准则下有明确规定是发生时进行损失评估吗？
想就以上问题请教一下陈版的意见，非常感谢陈版！

回答人：chenyiwei
个人理解，虽然此事件是近期才爆出的，但从现有的媒体公开报道信息来看，该公司已连续多年以黄铜冒充黄金，也就是导致损失的事实在以前年度已经存在（并且在以前年度也不是没有手段发现这个问题，只需开箱检查抵押物即可），因此在资产负债表日后爆出此问题，应理解为是对资产负债表日已存在的状态或情况提供了新的或进一步信息，因此个人更倾向于将其作为资产负债表日后调整事项，包括对以前年度报表进行追溯重述。